【裁判字號】    92,交訴,120
【裁判日期】    921105
【裁判案由】    過失致死
【裁判全文】
臺灣彰化地方法院刑事判決                        九十二年度交訴字第一二號
    公  訴  人  臺灣彰化地方法院檢察署檢察官
    被      告  丙○○
右列被告因過失致死案件，經檢察官提起公訴（九十二年度偵字第六一六一號），本
院認有刑事訴訟法第二百七十三條之一第一項所定之情形，而改依簡式審判程序判決
如左：
    主  文
丙○○從事業務之人，因業務上之過失致人於死，處有期徒刑壹年貳月。緩刑肆年。
    事  實
一、丙○○為大貨車駕駛，為從事業務之人；其於民國九十二年七月二十二日中午十
    二時十一分許，駕駛車號ＩＧ─五七九號大貨車，沿彰化縣和美鎮○○路由東向
    西方向行駛，行經美寮路與忠全路交岔路口處，欲右轉進入忠全路時，其原應注
    意汽車行駛時，駕駛人應注意兩車併行之間隔，並隨時採取必要之安全措施，及
    駕駛人駕車行駛至交岔路口，轉彎車應讓直行車先行，且應於轉彎前、轉彎中注
    視側後鏡以注意旁側其他車輛動態，而依當時情形又無不能注意之情事，竟疏於
    注意，未保持與右側車輛安全間隔及注意其動態，即冒然右彎，適有楊佩芬騎乘
    車號ＭＢ六─三六九號重型機車，沿美寮路之慢車道由東往西方向欲直行穿越忠
    全路行駛於前揭大貨車右側，因丙○○之上述過失致丙○○所駕駛之車號ＩＧ─
    五七九號大貨車右前輪碰觸楊佩芬所駕乘之車號ＭＢ六─三六九號重型機車之前
    輪，楊佩芬因而先摔倒於地，身體隨即被車號ＩＧ─五七九號大貨車之左後輪輾
    壓過，使楊佩芬身體全身多處均受有外傷，並當場死亡。丙○○報案後並在上揭
    肇事地點向前往處理之員警自首。
二、案經臺灣彰化地方法院檢察署檢察官據報相驗後自動檢舉偵查起訴；本院認有刑
    事訴訟法第二百七十三條之一第一項所定之情形，而改依簡式審判程序審理。
    理  由
一、按除被告所犯為死刑、無期徒刑、最輕本刑為三年以上有期徒刑之罪或高等法院
    管轄第一審案件者外，於前條第一項程序進行中，被告先就被訴事實為有罪之陳
    述時，審判長得告知被告簡式審判程序之旨，並聽取當事人、代理人、辯護人及
    輔佐人之意見後，裁定進行簡式審判程序；除簡式審判程序及簡易程序案件外，
    第一審應行合議審判，刑事訴訟法第二百七十三條之一第一項、第二百八十四條
    之一分別定有明文。本件被告所涉係死刑、無期徒刑、最輕本刑為三年以上有期
    徒刑之罪或高等法院管轄第一審案件以外之罪，並於本院行準備程序時就被訴事
    實為有罪之陳述，本院合議庭依前揭規定，經評議結果，裁定改由一名法官獨任
    行簡式審判程序，先予敘明。
二、右揭事實，業據被告丙○○於本院審理中自白不諱，核與被害人楊佩芬之父母親
    楊錫湖、甲○○於偵查中指訴情節相符，又有彰化縣警察局和美分局交通事故現
    場圖、調查報告表附卷可稽；另本件車禍被害人楊佩芬因此受傷死亡，亦經臺灣
    彰化地方法院檢察署檢察官督同檢驗員相驗屬實，製有相驗筆錄、相驗屍體證明
    書、驗斷書在卷可憑。按駕駛人應注意兩車併行之間隔，並隨時採取必要之安全
    措施，及駕駛人駕車行駛至交岔路口，轉彎車應讓直行車先行，道路交通安全規
    則第九十四條第三項、第一百零二第六款定有明文，被告丙○○駕車自應注意上
    述道路交通安全規定，及被告所駕駛之大貨車體積龐大、車身較長，自應於轉彎
    前、轉彎中注視側後鏡注意旁側其他車輛動態，以防轉彎時對其他車輛造成之危
    害，此為當然之理，被告亦於偵訊中自承其轉彎時未看側後鏡；又依警方於事故
    發生後所立即拍攝之之九張現場相片顯示，本件肇事時、地之天候、路況皆良好
    ，則被告亦無不能注意之情事，其竟疏未注意及此，而貿然右轉，致所駕駛之號
    ＩＧ─五七九號大貨車右前輪碰觸被害人楊佩芬所駕乘之車號ＭＢ六─三六九號
    重型機車之前輪，隨即右後輪又輾壓過被害人楊佩芬，致被害人楊佩芬身體受有
    多發性外傷等傷害，可證被告之駕車失當行為，顯有過失。再如上開檢察官相驗
    所見，被害人楊佩芬確因本件車禍，休克死亡。則被告丙○○過失駕車肇事行為
    ，與被害人楊佩芬之死亡結果間，應具有相當因果關係，事證明確，被告過失致
    死犯行已堪認定。
三、按被告丙○○係高鳴汽車貨運有限公司之大貨車司機，為從事業務之人。核被告
    丙○○所為，係犯刑法第二百七十六條第二項之業務過失致死罪。被告於肇事後
    在現場等待警方前往處理，且向前往處理之員警自首，業據證人即警員乙○○到
    院證述明確，應依刑法第六十二條前段減輕其刑。爰審酌被告並無前科素行尚佳
    、被告之過失程度、犯罪致生之危害、對被害人家屬造成無可磨滅之遺憾，及肇
    事後於本院審理中坦承犯行、對被害人家屬達成和解（有彰化縣和美鎮調解委員
    會調解書附卷可稽）並為民事賠償等一切情狀，量處如主文所示之刑。又查被告
    前未曾受有期徒刑以上刑之宣告，此有臺灣彰化地方法院檢察署刑案資料查註紀
    錄表及本院被告全國前案紀錄表等在卷可稽，且與被害人家屬達成和解，有如前
    述，其經此教訓，應知警惕而無再犯之虞，所宣告之刑，認以暫不執行為適當，
    併予宣告緩刑四年，以勵自新。
據上論斷，應依刑事訴訟法第二百七十三條之一第一項、第二百九十九條第一項前段
，刑法第二百七十六條第二項、第六十二條前段、第七十四條第一款，罰金罰鍰提高
標準條例第一條前段，判決如主文。
本案經檢察官廖曉萍到庭執行職務。
中    華    民    國    九十二    年      十一      月        五        日
                                臺灣彰化地方法院刑事第二庭
                                    法      官  吳  俊  螢
右正本證明與原本無異。
如不服本判決，應於送達後十日內向本院提出上訴狀(須附繕本)。
告訴人或被害人對於判決如有不服具備理由請求檢察官上訴者，其上訴期間之計算係
以檢察官收受判決正本之日期為準。
                                    法院書記官  莊  玉  惠
中    華    民    國九十二    年      十一      月        六        日
刑法第二百七十六條
因過失致人於死者，處二年以下有期徒刑、拘役或二千元以下罰金。
從事業務之人，因業務上之過失犯前項之罪者，處五年以下有期徒刑或拘役，得併科
三千元以下罰金。


司法院資訊處製作；財團法人民間司法改革基金會備份。
